

## Xavier Hernandez-Martinez

# Developpeur Web

06 26 09 19 66 xhernan.martinez@gmail.com www.xhernandez.me linkedin.com/in/xavihrez github.com/XavHernandez

### **Profil**

En reconversion professionnelle après une carrière de 10 ans en tant que LiveOps manager, chez le leader iGaming français. Diplômé du bootcamp Le Wagon et autodidacte, je cherche maintenant un poste en tant que développeur (Vue / Nuxt / Ruby on Rails). Professionnel et travailleur, j'offre en plus une vraie valeur ajoutée à mes compétences techniques de par une solide expérience en gestion de produit.

#### **Techs**

{
JavaScript,
Vue / Nuxt,
Ruby,
Ruby on Rails,
HTML5 / CSS3,
Bootstrap,
Sass,
SQLite,
PostgreSQL,
Git / Github,
Heroku

### **Experiences**

#### LIVE OPERATIONS MANAGER

WINAMAX | PARIS, FR | JUIL 2010 - SEPT 2019

- Lancement de produits et promotions avec les équipes techniques et créatives.
- Gestion du backlog/roadmap pour optimiser le client de jeu et les produits.
- Collaboration avec les équipes techniques pour optimiser les outils back-office.
- Analyses des conditions de marché pour les produits de poker en ligne.
- Conception, gamification, et gestion des offres de jeux (planning et money flow).

#### CHARGÉ DE MARKETING

WINAMAX | LONDON, UK | AOUT 2009 - JUIN 2010

- Coordination avec les fournisseurs B2B pour les lancements de produits.
- Collaboration avec les équipes produit pour mettre à jour les promotions.
- Création et mise à jour de contenu pour les promotions et le client de jeu.
- Déploiement et gestion d'offres de jeux pour les communautés en ligne françaises.

### Education

Le Wagon Bordeaux - Full Stack Web Development CODING BOOTCAMP Q2 - 2021

Kagilum / Wensei - Certification Professionnelle SCRUM SEPT. 2020

Universite Bordeaux III - Information & Communication DUT Information & Communication Option Développement Durable 2007 - 2008